臺灣臺中地方法院民事判決
　　　 110年度沙簡字第459號
原      告  沈劦勛  
被      告  廖友鴻  
上列當事人間請求損害賠償事件，本院於民國110年10月26日言
詞辯論終結，判決如下：
    主      文
被告應給付原告新臺幣157,691元，及自民國110年7月29日起至
清償日止，依照週年利率5％計算之利息。
原告其餘之訴駁回。
訴訟費用由被告負擔44％，餘由原告負擔。
本判決原告勝訴部分得假執行。但被告如以新臺幣157,691元為
原告預供擔保，得免為假執行。
    事實及理由
一、原告主張：原告於民國110年3月間任職於臺中市后里區芙蓉
    大飯店股份有限公司月眉分公司（以下簡稱福容飯店）擔任
    人資部專員時，同年月22日14時左右，原告到廁所時，被告
    尾隨原告進入L2女性員工廁所，原告於廁所內如廁時，抬頭
    赫然發現有不明人士對其偷窺，原告見狀驚恐大叫，被告倉
    促逃離，案經福容飯店兩性工作平等委員會調查L2女性員工
    廁所旁監視器影像顯示，3月22日14時07分發現當時被告跟
    隨原告進入L2女性廁所，且約14時08分原告尖叫後，被告快
    步跑離現場畫面。被告也坦承意圖偷窺原告上廁所，尾隨原
    告進入女性廁所偷窺無誤。被告偷窺原告如廁之非公開隱私
    部位之行為，不法侵害原告之隱私權及人格權，導致原告精
    神產生極大痛楚，身心狀態嚴重受損，依民法第184條第1項
    前段、2項及195條第1項之規定，被告應負損害賠償責任。
    原告受有如下之損害：（一）精神科及心理諮商門診費用共
    新臺幣（下同）2萬元：事發後，原告開始有情緒及睡眠困
    擾，於110年3月25日開始至大甲李綜合醫院就醫，經醫師診
    斷為「急性創傷後壓力疾患」，日後進一步心理治療門診之
    相關費用自應由被告負擔。（二）精神慰撫金30萬元：原告
    心理受創，至今仍不敢單獨放心沐浴如廁，夜晚無法安心入
    眠，每當談起被告之犯行時，仍會有哭泣、憤怒之情緒，身
    心受創。故請求精神慰撫金30萬元。（三）工作損失36,400
    元：原告因本件事件壓力倍增，產生憂鬱及絕望等情緒障礙
    ，期間無法從事相關工作，醫囑為長期休養必要，故自110
    年5月14日起至辭去福容飯店人資專員職務，以每月薪資27,
    300元計算，原告休養期間無法工作，累計工作損失超過36,
    400元。以上總計356,400元。為此，依侵權行為之法律關係
    提起本件訴訟請求被告給付。並請求法院判決：（一）被告
    應給付原告356,400元，及自起訴狀繕本送達次日起至清償
    日止依照年息5％計算之利息。（二）訴訟費用由被告負擔。
    （三）請依職權宣告假執行。 
二、被告抗辯：當時我也是急著想上廁所。當時在廁所有聽到奇
    怪的聲音。並聲明：請求駁回原告之訴，訴訟費用由原告負
    擔。
三、本院之判斷：
（一）原告主張之事實，已據提出職場申訴調查報告、實習生異
      常事件處理表、李綜合醫院社團法人大甲李綜合醫院診斷
      證明書、門診收據、薪資表等為證。被告雖以前詞抗辯，
      然其所述與職場申訴調查報告、實習生異常事件處理表記
      載之內容不符，顯然是臨訟推託之詞，應無可採信，本件
      經調查證據結果，應認原告主張為可採。
（二）民法第184條第1項規定：「因故意或過失，不法侵害他人
      之權利者，負損害賠償責任。故意以背於善良風俗之方法
      ，加損害於他人者亦同。」另不法侵害他人之身體、健康
      、名譽、自由、信用、隱私、貞操，或不法侵害其他人格
      法益而情節重大者，被害人雖非財產上之損害，亦得請求
      賠償相當之金額，民法第195條第1項前段分別定有明文。
      又按負損害賠償責任者，除法律另有規定或契約另有訂定
      外，應回復他方損害發生前之原狀；不能回復原狀或回復
      顯有重大困難者，應以金錢賠償其損害；損害賠償，除法
      律另有規定或契約另有訂定外，應以填補債權人所受損害
      及所失利益為限，民法第213條第1項、第215條、第216條
      第1項分別定有明文。茲就原告請求之金額應否准許，分
      述如下：
   1、精神科及心理諮商門診費用部分：原告雖請求2萬元，但
      依據原告所提出之李綜合醫院社團法人大甲李綜合醫院門
      診收據3紙，原告支出之醫療費用合計1,291元（計算式：
      340+611+340＝1291），超出部分並無證據證明之，本院即
      無從准許。
   2、精神慰撫金部分：慰藉金之賠償須以人格權遭遇侵害，使
      精神上受有痛苦為必要，其核給之標準固與財產上損害之
      計算不同，然非不可斟酌雙方之身份資力、加害程度及其
      他各種情形核定相當之數額（最高法院51年度臺上字第22
      3號民事裁判意旨參照）。原告因本件遭被告侵權而受有
      上開李綜合醫院社團法人大甲李綜合醫院診斷證明書所記
      載之「急性創傷後壓力疾患」，且依據門診收據記載日期
      ，於110年3月25日、4月8日、5月13日，在李綜合醫院社
      團法人大甲李綜合醫院就醫，顯見原告之精神確實因前述
      被告之侵權行為而受有相當痛苦，爰審酌雙方均為大學畢
      業，及稅務電子閘門所得及財產調件明細表所記載之經濟
      狀況，並斟酌兩造之身份、地位、經濟能力，被告所為前
      開侵權行為對於原告所造成傷害之程度，及原告因此所受
      精神上痛苦之程度等一切情狀，認原告請求被告賠償精神
      慰撫金300,000元，尚屬過高，應以120,000元為適當，至
      原告逾此部分之請求，難認有據，無從准許。
   3、工作損失部分：依據李綜合醫院社團法人大甲李綜合醫院
      診斷證明書記載，原告「持續有焦慮失眠症狀，影響工作
      情形，宜休養3個月」，再據原告提出之薪資表記載原告
      於110年4月之薪資本薪24,900元、工作津貼2,400元，扣
      除勞健保費用計1,063元後，實領26,237元。依此標準計
      算，原告請求工作損失36,400元，應有理由。
   4、綜上以析，原告所得請求金額合計157,691元（計算式：1
      291＋120000＋36400＝157691）。
（三）給付有確定期限者，債務人自期限屆滿時起，負遲延責任
      ；給付無確定期限者，債務人於債權人得請求給付時，經
      其催告而未為給付，自受催告時起，負遲延責任。其經債
      權人起訴而送達訴狀，或依督促程序送達支付命令，或為
      其他相類之行為者，與催告有同一之效力，民法第229條
      第1項、第2項分別定有明文。另按遲延之債務，以支付金
      錢為標的者，債權人得請求依法定利率計算之遲延利息。
      但約定利率較高者，仍從其約定利率；應付利息之債務，
      其利率未經約定，亦無法律可據者，週年利率為百分之5
      ，民法第233條第1項、第203條亦分別明定。查原告對被
      告之侵權行為損害賠償債權，核屬無確定期限之給付，既
      經原告提起本件民事訴訟，且起訴狀繕本業於110年7月28
      日合法送達被告，有本院送達證書在卷可佐，則被告迄未
      給付，應負遲延責任，是以，原告請求自起訴狀繕本送達
      被告之次日即110年7月29日起至清償日止，依照週年利率
      百分之5計算之法定遲延利息，核無不合，應予准許。
（四）從而，原告依據侵權行為損害賠償之法律關係，請求被告
      應給付原告157,691元，及自起訴狀繕本送達被告之次日
      即110年7月29日起至清償日止，依照週年利率百分之5計
      算之利息，為有理由，應予准許，至逾此部分之請求，則
      屬無據，應予駁回。
四、本件原告勝訴部分，係依民事訴訟法第427條第1項規定適用
    簡易訴訟程序，所為被告敗訴判決，應依民事訴訟法第389
    條第1項第3款規定，依職權宣告假執行；另依民事訴訟法第
    392條第2項規定，依職權酌定相當之擔保金額，宣告被告預
    供擔保而免為假執行。　　　　　
五、訴訟費用負擔之依據：民事訴訟法第79條。
中　　華　　民　　國　　110 　年　　11　　月　　9 　　日
                        臺灣臺中地方法院沙鹿簡易庭  
                            法  官  劉國賓
正本係照原本作成。
如對本判決上訴，須於判決送達後20日內向本院提出上訴狀；如
委任律師提起上訴者，應一併繳納上訴審裁判費。 
中　　華　　民　　國　　110 　年　　11　　月　　9 　　日
                            書記官  許宏谷